# 股份回购，用于股权激励的账务处理方式

提问人：sunwarchan 时间：2014-09-19 17:22:32
1 、公司股本 1000 万股，资本公积-股份溢价 2000 万元，现以 10 元/股回购 10 万股用于今后股权激励，账务处理： DR：库存股10 万 资本公积 20 万 未分配利润 70 万 CR：银行存款 100 万 2 、 6 个月后，以 10 万股激励员工，行权价 2元，市价 11 元（不考虑估值模型计算因素），账务处理： DR：银行存款 20 万 CR：库存股 10 万 资本公积-溢价 10 万 DR：管理费用 90 万 CR：资本公积 90 万 请教上述分录是否正确？ 疑问：（ 1 ）回购时冲减资本公积是否只能按百分比而不是全部？ （ 2 ）股份支付行权时，是否要恢复当时回购冲减的未分配利润？

回答人：chenyiwei
1 、回购时借记“库存股”应按成本 100 ，不是面值，也就不存在回购时冲减资本公积和未分配利润的问题。 2 、授予股份时，借银行存款 20 万，借资本公积 80 万，贷库存股 100 万。 假设授予后立即解锁，不存在等待期，则同时借机管理费用 90 万，贷记资本公积 90万。

提问人：zhs7403 时间：2014-09-19 20:39:07
借资本公积 80 万怎么理解?别的都明白了

回答人：chenyiwei
库存股重新发行价低于取得成本的差额调整权益。两笔资本公积一增一减。资本公积净增加 10 ，相当于当前市价与回购价格之差。

提问人：tianxiuhua01 时间：2014-10-22 11:21:15
借资本公积 80 万怎么理解? 权益结算的股份支付，在等待期每个资产负债表日，应当按照人数最佳估计值和股权公允价值确认成本或者费用，同时记入资本公积-其他资本公积，行权时累计产生 80 万，不足部分价款用现金支付，就是这里的银行存款增加，来获得授权股份。

回答人：chenyiwei
授予时借资本公积 80 万，就是授予价格与原取得库存股成本之间的差额直接调整权益。